# 按照成本法确认履约进度

提问人：aizhishenl 时间：2021-11-25 10:04:59
案例：
2×18年 10 月，甲公司与客户签订合同，为客户修一栋办公楼，包括安装一部电梯，合同总金额为 100 万元。甲公司预计的合同总成本为 80 万元，其中包括电梯的采购成本 30 万元。
2×18年 12 月，甲公司将电梯运达施工现场并经过客户验收，客户已取得对电梯的控制权，但是根据装修进度，预计到2×19年 2 月才会安装该电梯。截至2×18年 12 月，甲公司累计发生成本 40 万元，其中包括支付给电梯供应商的采购成本 30 万元以及因采购电梯发生的运输和人工等相关成本5 万元。
假定该装修服务（包括安装电梯）构成单项履约义务，并属于在某一时段内履行的履约义务，甲公司是主要责任人，但不参与电梯的设计和制造；
甲公司采用成本法确定履约进度；上述金额均不含增值税。
本例中，截至2×18年 12 月，甲公司发生成本 40 万元（包括电梯采购成本 30 万元以及因采购电梯发生的运输和人工等相关成本 5 万元），甲公司认为其己发生的成本和履约进度不成比例，因此需要对履约进度的计算作出调整，将电梯的采购成本排除在已发生成本和预计总成本之外。在该合同中，该电梯不构成单项履约义务，其成本相对于预计总成本而言是重大的，甲公司是主要责任人，但是未参与该电梯的设计和制造，客户先取得了电梯的控制权，随后才接受与之相关的安装服务，因此，甲公司在客户取得该电梯控制权时，按照该电梯采购成本的金额确认转让电梯产生的收入。
因此，2×18年 12 月，该合同的履约进度为20%[（40-30）/（80-30）]
应确认的收入和成本金额分别为收入 44 万元[（100-30）×20%+30]和成本 40 万元[（80-30）×20%+30 ]问题：
1 、为什么电梯移交给客户但是并未安装，客户不能消耗商品就能确认收入呢？
2 、如果是修一栋办公楼， 即使电梯安装了， 但是主楼未修建好， 客户无法入住办公的情况下， 是不是也可以说客户不能消耗商品， 即使电梯作为一项单独履约义务， 那也不能确认收入

回答人：chenyiwei
这只是为了说明会计处理原理的一个举例，并不一定与实务操作相符。实务中也有可能出现其他类似情况。